臺灣板橋地方法院交通事件裁定　　　　100年度交聲字第320號
原處分機關　交通部公路總局臺北區監理所
異　議　人
即受處分人　莊張金華
上列異議人即受處分人因違反道路交通管理處罰條例案件，不服
原處分機關於中華民國100 年1 月7 日所為之裁決處分（裁決書
案號：北監自裁字第裁40-AI0000000號），聲明異議，本院裁定
如下：
    主  文
異議駁回。
    理  由
一、聲明異議意旨略以：異議人即受處分人莊張金華於民國99年
    11月3 日上午11時27分許，將異議人所有之車牌號碼5L-689
    0 號自用小客車，停放於臺北市○○街81巷前，經臺北市政
    府警察局信義分局交通分隊（下稱原舉發機關）採證人員現
    場拍攝採證照片後，由原舉發機關警員以異議人在禁止臨時
    停車處所（交岔路口10公尺內）停車為由，逕行製單舉發；
    惟異議人當時係開車搭載領有殘障手冊之婆婆至牙醫診所就
    診，待婆婆就診結束後，異議人即將車輛停置於診所前，入
    內將婆婆帶出，因婆婆行動不便，必須空車接送，致生本件
    違規事端，非異議人所願；經異議人申訴後，原處分機關仍
    以異議人違規事證明確，而予裁罰之處分，爰依法聲明異議
    云云。
二、按交岔路口、公共汽車招呼站10公尺內、消防栓、消防車出
    入口5 公尺內不得臨時停車；禁止臨時停車處所不得停車，
    道路交通安全規則第111 條第1 項第2 款、第112 條第1 項
    第1 款分別定有明文。次按汽車駕駛人在禁止臨時停車處所
    停車者，處新臺幣（下同）600 元以上1,200 元以下罰鍰，
    道路交通管理處罰條例第56條第1 項第1 款亦有明文。
三、經查，異議人即受處分人莊張金華於99年11月3 日上午11時
    27分許，將其所有之車牌號碼5L-6890 號自用小客車，停放
    於臺北市○○街81巷前、距交岔路口10公尺內之禁止臨時停
    車處所，經原舉發機關採證人員拍照採證後，由原舉發機關
    警員逕行製單舉發等事實，有原舉發機關所製發之北市警交
    大字第AI0000000 號舉發違反道路交通管理事件通知單1 紙
    、採證照片1 幀等附卷可稽，且為異議人所不爭執；是異議
    人確有於前揭時、地，在禁止臨時停車處所停車之違規行為
    ，自堪認定。異議人雖辯稱：伊當時係開車搭載領有殘障手
    冊之婆婆至牙醫診所就診，待婆婆就診結束後，伊即將車輛
    停置於診所前，入內將婆婆帶出，因婆婆行動不便，必須空
    車接送，致生本件違規事端，非伊所願云云；惟查，依前揭
    道路交通安全規則第111 條第1 項第2 款之規定，交岔路口
    10公尺內本即為禁止臨時停車處所，此乃基於確保在該交岔
    路口轉彎、交會車輛之安全、順暢所為之規定，本件異議人
    既考領有合格之駕駛執照，對前開規定自屬知之甚詳，縱其
    前述所辯之情節屬實，亦無解於其違規停車事由之成立及認
    定，不能執為免罰之依據，其理甚明；異議人徒以前詞置辯
    ，自無可採。綜上所述，本件異議人在禁止臨時停車處所停
    車之違規事實，事證明確；原處分機關以異議人違反道路交
    通管理處罰條例第56條第1 項第1 款之規定，裁處罰鍰900
    元，核無不當；本件異議為無理由，應予駁回。
據上論斷，應依道路交通事件處理辦法第18條規定，裁定如主文
。
中    華    民    國    100   年    9     月    30    日
                刑事第十九庭  法  官  劉景宜
以上正本證明與原本無異。
如不服本裁定，得自收受送達之日起5 日內向本院提出抗告狀。
                              書記官  謝秀青
中    華    民    國   100    年    10    月    11    日